臺灣臺南地方法院刑事判決
109年度交易字第1102號
公  訴  人  臺灣臺南地方檢察署檢察官
被      告  吳俊賢




上列被告因公共危險案件，經檢察官提起公訴（109年度撤緩偵
字第273號），嗣被告於本院準備程序中就被訴事實為有罪之陳
述，經本院合議庭裁定由受命法官獨任進行簡式審判程序，判決
如下：
        主  文
吳俊賢駕駛動力交通工具而吐氣所含酒精濃度達每公升零點二五
毫克以上，累犯，處有期徒刑陸月，如易科罰金，以新臺幣壹仟
元折算壹日。
        犯罪事實及理由
一、程序部分：
    本案被告吳俊賢所犯係死刑、無期徒刑或最輕本刑為3年以
    上有期徒刑以外之罪，亦非屬高等法院管轄第一審案件之罪
    ，其於本院準備程序中就被訴事實為有罪之陳述，經本院告
    知簡式審判程序之旨，並聽取檢察官及被告之意見後，依刑
    事訴訟法第273條之1第1項之規定，裁定行簡式審判程序，
    是依刑事訴訟法第273條之2規定，本件之證據調查，不受同
    法第159條第1項、第161條之2、第161條之3、第163條之1及
    第164條至第170條所規定證據能力認定及調查方式之限制，
    並得依同法第310條之2準用第454條之規定製作略式判決書
    ，合先敘明。
二、本案犯罪事實及證據，除證據補充「被告吳俊賢於本院準備
    程序及審理時之自白」外，其餘均引用檢察官起訴書之記載
    （如附件）。
三、論罪科刑：
　㈠核被告吳俊賢所為，係犯刑法第185條之3第1項第1款駕駛動
    力交通工具而吐氣所含酒精濃度達每公升0.25毫克以上之罪
    。
　㈡又被告前因不能安全駕駛案件，經本院以104年度交簡字第13
    05號判決判處有期徒刑6月確定，於104年10月20日易科罰金
    執行完畢等情，有卷附臺灣高等法院被告前案紀錄表1份附
    卷可查，其於受徒刑執行完畢後，5年內故意再犯本案有期
    徒刑以上之罪，依刑法第47條第1項規定，為累犯，爰依法
    加重其刑。至司法院釋字第775號解釋，依解釋文及理由之
    意旨，係指構成累犯者，不分情節，一律加重最低本刑，於
    不符合刑法第59條所定要件之情形下，致生行為人所受之刑
    罰超過其所應負擔罪責之個案，不符罪刑相當原則、比例原
    則。於此範圍內，在修正前，為避免發生上述罪刑不相當之
    情形，法院就該個案應裁量是否加重最低本刑；依此，該解
    釋就現行刑法第47條第1項規定「加重最高本刑」部分並未
    宣告違憲，只有在無法適用刑法第59條在內之減刑規定，法
    院認為個案應量處最低法定刑，否則將有違罪刑相當之情形
    下，方應依上開解釋意旨權衡，裁量不予加重最低本刑，並
    宣告最低本刑（最高法院108年度台上字第338號、第976號
    、第1491號判決意旨參照），審酌被告未因前罪徒刑執行完
    畢而有所警惕，猶故意再犯本案，且本案與上開構成累犯之
    前科同為酒後駕車之公共危險案件，足徵其有特別惡性，對
    於刑罰之反應力確屬薄弱，又觀諸被告本案犯罪情節，依刑
    法第47條第1項規定加重法定最低本刑結果，並無上開解釋
    所指罪刑不相當之情形，自仍有上開刑法第47條第1項規定
    之適用。
　㈢爰以行為人之責任為基礎，審酌酒後不應駕車之觀念，多年
    來已透過學校教育、政府宣導及各類媒體廣為傳達各界周知
    ，且被告除前揭論以累犯之前科紀錄外，復曾於89、103年
    間因不能安全駕駛案件，2次經法院判刑並執行，有臺灣高
    等法院被告前案紀錄表1份在卷可查，被告理應對於酒後不
    得駕車及酒醉駕車行為之危險性，均知之甚詳，竟不思警惕
    ，猶漠視自身安危、罔顧公眾道路通行之安全，於飲酒後騎
    乘普通重型機車行駛於市區道路上，且其吐氣酒精濃度達每
    公升0.51毫克，對公眾交通往來顯已造成高度危險，所為實
    應予非難；惟念其犯後坦承犯行，態度尚可，且本案前經臺
    灣臺南地方檢察署檢察官以108年度偵字第19118號為緩起訴
    處分，被告已履行部分緩起訴條件，於108年12月3日起至10
    9年7月13日定期前往奇美醫療財團法人奇美醫院接受酒精戒
    治門診治療，嗣因被告未依限向公庫支付新臺幣（下同）6
    萬元，經臺灣臺南地方檢察署函知醫院因本案有得撤銷緩起
    訴處分之事由，請醫院停止酒精戒癮治療，被告始未繼續接
    受治療等情，業據被告於本院審理中供述在卷（本院卷第38
    頁），並有臺灣高等法院被告前案紀錄表、奇美醫療財團法
    人奇美醫院診斷證明書、團體治療與個別治療出席紀錄、臺
    灣臺南地方檢察署109年8月13日南檢文太109緩護療96字第1
    099052591號函稿各1份及門診收據8張附卷可考；兼衡被告
    於本院審理時自述所受教育程度為大學肄業、未婚、無子女
    、目前從事水產工作、月收入約3、4萬元等智識程度及家庭
    經濟生活狀況（本院卷第38頁）等一切情狀，量處如主文所
    示之刑，並諭知易科罰金之折算標準。
據上論斷，應依刑事訴訟法第273條之1第1項、第299條第1項前
段、第310條之2、第454條第2項，刑法第185條之3第1項第1款、
第47條第1項、第41條第1項前段，刑法施行法第1條之1第1項，
判決如主文。
本案經檢察官黃莉琄提起公訴，檢察官吳坤城到庭執行職務。
中　　華　　民　　國　　110 　年　　1 　　月　　28　　日
                  刑事第六庭    法　官  吳彥慧
以上正本證明與原本無異。
如不服本判決應於收受本判決後20日內向本院提出上訴書狀，並
應敘述具體理由。其未敘述上訴理由者，應於上訴期間屆滿後20
日內向本院補提理由書狀（均須按他造當事人之人數附繕本）「
切勿逕送上級法院」。 
　　　　　　　　　　　　　　　　書記官  張儷瓊
中　　華　　民　　國　　110 　年　　1 　　月　　29　　日
附錄本案論罪科刑法條：
中華民國刑法第185條之3
駕駛動力交通工具而有下列情形之一者，處2年以下有期徒刑，
得併科20萬元以下罰金：
一、吐氣所含酒精濃度達每公升零點二五毫克或血液中酒精濃度
    達百分之零點零五以上。
二、有前款以外之其他情事足認服用酒類或其他相類之物，致不
    能安全駕駛。
三、服用毒品、麻醉藥品或其他相類之物，致不能安全駕駛。
因而致人於死者，處3年以上10年以下有期徒刑；致重傷者，處1
年以上7年以下有期徒刑。
曾犯本條或陸海空軍刑法第54條之罪，經有罪判決確定或經緩起
訴處分確定，於五年內再犯第1項之罪因而致人於死者，處無期
徒刑或5年以上有期徒刑；致重傷者，處3年以上10年以下有期徒
刑。
附件：
臺灣臺南地方檢察署檢察官起訴書
                                  109年度撤緩偵字第273號
　　被　　　告　吳俊賢　男　49歲（民國00年00月00日生）
　　　　　　　　　　　　住○○市○○區○○路0段000號
　　　　　　　　　　　　居臺南市○○區○○路0段000巷00弄
　　　　　　　　　　　　　00號
　　　　　　　　　　　　國民身分證統一編號：Z000000000號
上列被告因公共危險案件，已經偵查終結，認應提起公訴，茲將
犯罪事實及證據並所犯法條分敘如下：
　　　　犯罪事實
一、吳俊賢前因公共危險案件，經法院判決判處有期徒刑3月確
    定，於民國104年9月30日執行完畢，詎仍不知悔改，於108
    年11月2日19時許，在桃園市區某處飲用啤酒後，其吐氣所
    含酒精濃度已達每公升0.25毫克以上，竟不顧其注意力及操
    控力可能因酒精作用之影響而降低，於翌日(即3日)5時15分
    ，自臺南市○○區○○路0段000巷00弄00號之住處，騎乘車牌號
    碼000-000號普通重型機車上路。嗣於同日5時20分許，行經
    安南區北安路2段170號前時，因未兩段式左轉，為警攔檢，
    經警於同日5時29分，測得其吐氣中所含酒精濃度達每公升0
    .51毫克，而查獲上情。
二、案經臺南市政府警察局第三分局移送偵辦。
　　　　證據並所犯法條
一、上揭犯罪事實，業據被告吳俊賢於警詢及本署偵查中坦認不
    諱，且有海南派出所道路交通事故當事人酒精測定紀錄表、
    財團法人台灣電子檢驗中心呼氣酒精測試器檢定合格證書、
    車輛詳細資料報表及臺南市政府警察局舉發違反道路交通管
    理事件通知單等各1紙可資佐證，足認被告之自白與事實相
    符，是其犯行堪以認定。
二、核被告所為，係犯刑法第185條之3第1項第1款之公共危險罪
    嫌。又其於有期徒刑之執行完畢後(有本署刑案資料查註紀
    錄表可稽)，5年以內故意再犯本件同類型之有期徒刑以上之
    罪，為累犯，請依法加重其刑。
三、依刑事訴訟法第251條第1項提起公訴。
　  此　致
臺灣臺南地方法院　　　　　
中　　華　　民　　國　 109　　年　　11　　月　　16　　日
                              檢察官  黃  莉  琄
本件證明與原本無異
中　　華　　民　　國　 109　　年　　11　　月　　19　　日
                              書記官  施  建  丞
附錄本案所犯法條
中華民國刑法第185條之3
駕駛動力交通工具而有下列情形之一者，處 2 年以下有期徒刑
，得併科 20 萬元以下罰金：
一、吐氣所含酒精濃度達每公升零點二五毫克或血液中酒精濃度
    達百分之零點零五以上。
二、有前款以外之其他情事足認服用酒類或其他相類之物，致不
    能安全駕駛。
三、服用毒品、麻醉藥品或其他相類之物，致不能安全駕駛。
因而致人於死者，處 3 年以上 10 年以下有期徒刑；致重傷者
，處 1 年以上 7 年以下有期徒刑。
曾犯本條或陸海空軍刑法第 54 條之罪，經有罪判決確定或經緩
起訴處分確定，於五年內再犯第 1 項之罪因而致人於死者，處
無期徒刑或 5 年以上有期徒刑；致重傷者，處 3 年以上 10 年
以下有期徒刑。